# 银行借款的会计处理

提问人：李 Q 时间：2019-12-25 08:05:06
请教陈老师及各位同行：
按照新金融工具准则，企业的银行借款一般分类为摊余成本计量的金融负债，按照实际利率法进行计量，但是目前很多企业（包括一些上市公司）一般都没有按照实际利率进行计量。我是否可以这样理解，借款内涵报酬率和合同利率，往往差异不大，往往差异在初始手续费上（金额占比较小），基于重要性原则，可以做简化处理，如果借款的内涵报酬率和合同利率差异较大的，需要进行调整，按照实际利率进行后续计量。

回答人：chenyiwei
可以这样理解。要关注的是目前实务中大量银行利息实际上是以服务费、手续费等名义收取的，要合理确定此类交易的经济实质，对实质上属于利息的部分，如果影响重大的，则需计入金融负债的初始计量金额，在该金融负债的存续期内三实际利率法摊销，调整各期利息支出。